臺灣臺北地方法院民事判決　　　　　　　　96年度親字第47號
原　　　告　丙○○
　　　　　　　　　　　4樓
被　　　告　乙○○
　　　　　　甲○○
上列當事人間否認子女事件，本院於民國96年11月1 日言詞辯論
終結，判決如下：
    主　  文
原告之訴駁回。
訴訟費用由原告負擔。
    事實及理由
一、原告起訴主張略以：依戶籍謄本記載，被告乙○○為原告之
    父，被告甲○○為原告之母，原告另有一名的哥哥楊玉麟現
    在國立交通大學博士班就讀。因被告對待原告之方式比朋友
    還不如，與對待原告哥哥之方式不同，被告會找原告麻煩，
    曾經到跟警察局跟警察說原告會對父母恐嚇、拿錢；原告服
    兵役退伍一、二年來，沒有工作，被告每個月僅給原告新台
    幣五千元花用；又自原告讀國中起，被告甲○○就經常說原
    告不是爸爸親生的，爸爸不要原告等語。原告想要找自己的
    親生父母，曾經要求親子鑑定，但被告迄今仍不願配合做親
    子鑑定，足見被告不是原告之親生父母，爰依民法第1063條
    第2 項規定提起本件訴訟，並聲明：請求確認原告與被告間
    親子關係不存在等語。
二、被告則以：被告確實是原告親生父母，因原告從小管教不易
    ，曾因犯錯受保護管束六年。被告甲○○因原告在外惹事生
    非，十分生氣，曾經說怎麼會有這樣的孩子，又說原告不是
    爸爸親生等語，是想激勵原告改過向善。又原告曾經毆打父
    母及哥哥，所以被告才會到江陵派出所報案等語置辯。
三、按否認子女之訴旨在否定婚生推定之效力，故應以生母有分
    娩之事實，並於受胎期間內有婚姻關係存在，始足當之。夫
    妻之一方或子女均得為適格之原告，而適格之被告，由夫妻
    之一方原告時，固應以他方及子女為共同被告，由子女為原
    告時，則以父為被告，合先敘明。
四、被告甲○○部分：本件原告以其父母為共同被告，起訴請求
    確認親子關係不存在，查被告甲○○確有分娩原告之事實存
    在，此經本院依職權函調臺北縣三重市戶政事務所原告出生
    登記申請案卷內附原告之出生證明附卷可稽，被告甲○○為
    原告之生母，應堪認定，原告以其生母為被告，請求確認親
    子關係不存在，有被告不適格之違法，該部分訴訟顯無理由
    ，應判決駁回。
五、被告乙○○部分：
（一）查被告二人係於民國67年9 月3 日結婚，現婚姻關係仍存
      續中，育有二子（長子楊玉麟於69年4 月11日出生，次子
      楊政豐於73年5 月14日出生）。被告甲○○分娩次子楊政
      豐，係於73年5 月14日上午9 時45分，在國立臺北護理專
      科學校附設婦幼衛生中心生產，楊政豐出生時被告甲○○
      懷孕滿40週，出生時之體重為3100公克，出生證明書係於
      73年5 月16日開發，當時被告戶籍所在地是台北縣三重市
      碧華里，楊政豐之出生登記係於三重市戶政事務所辦理，
      申生登記日期為73年6 月8 日。原告原名楊政豐，於89年
      4 月8 日因特殊事故改名為丙○○。
（二）上開事實，業經本院依職權函調兩造戶籍謄本及出生登記
      相關資料，查證屬實，有臺北縣新店市戶政事務所96年7
      月13日北縣店戶字第0960005332號書函（附兩造戶籍登記
      案件資料）及臺北縣三重市戶政事務所96年8 月10 日 北
      縣重戶字第09600070 62 號函（附出生登記申請書暨出生
      證明書）等件在卷可稽，堪認屬實。
（三）承上，被告甲○○懷胎原告時，係在被告二人婚姻關係存
      續中，依民法第1063條第1 項規定，原告應推定為被告乙
      ○○之婚生子。
（四）查原告自出生時起，即受被告乙○○撫育照顧迄今，原告
      現已成年，並服完兵役返家，因無固定工作，不能獨立生
      活，至今仍與被告同住，受被告扶養之事實，為兩造所不
      爭執，堪認為真實。
（五）本院審酌兩造迄今仍同住一處，共同生活，兩造間親子教
      養及互動狀況，並綜合全部卷證資料，認為兩造間應有自
      然血統之連繫。原告以被告為其父母，優待長子，虧待次
      子，致原告感受非被告所親生，且被告迄今仍拒絕接受親
      子鑑定，以此反證原告非被告之婚生子云云，尚嫌乏據，
      所述不足採信。
（六）綜上可知，原告以被告拒絕親子鑑定，尚不足為推翻其所
      受婚生推定之反證。從而，原告訴請確認兩造間親子關係
      不存在，為無理由，其訴應予駁回。
六、結論：本件原告之訴為無理由，並依民事訴訟法第78條，判
    決如主文。
中　　華　　民　　國　　96　　年　11　　  月　　 15　 日
                           家事庭法  官  徐麗瑩
以上正本係照原本作成。
如對本判決上訴，須於判決送達後20日之不變期間內，向本院提
出上訴狀。
中　　華　　民　　國　　96　　年　　11　　月　　15　　日
                                書記官　黃世昌
